臺灣高等法院刑事判決　　　　　　　　100年度上訴字第785號
上　訴　人　臺灣宜蘭地方法院檢察署檢察官
被　　　告　林俊煌
指定辯護人　義務辯護陳憶娟律師
上列上訴人因被告違反兒童及少年性交易防制條例等案件，不服
臺灣宜蘭地方法院99年度訴字第332 號，中華民國100 年1 月28
日第一審判決（起訴案號：臺灣宜蘭地方法院檢察署99年度偵字
第1544號），提起上訴，本院判決如下：
    主  文
原判決撤銷。
林俊煌幫助連續意圖營利而媒介，使未滿十八歲之人為性交易，
處有期徒刑壹年陸月，併科罰金新臺幣拾萬元，罰金如易服勞役
，以新臺幣壹仟元折算壹日；減為有期徒刑玖月，併科罰金新臺
幣伍萬元，罰金如易服勞役，以新臺幣壹仟元折算壹日。
    事  實
一、林俊煌明知真實姓名年籍不詳綽號「白金」、「哥哥」等色
    情業者欲媒介未滿18歲之女子與他人性交易以營利，或使女
    子與他人為性交之行為而媒介以營利，仍與其等勾結，基於
    幫助犯意，於民國92年5 月21日，以恆春文化藝術廣場有限
    公司（下簡稱恆春公司）引進外籍女子來臺表演名義，夾帶
    向教育部國際文教處申請未滿18歲之俄羅斯籍女子SOKOLOVA
    YULIYA（1986年9 月30日生，下簡稱YULIYA）及滿18歲之俄
    羅斯籍女子LEBE DEVA OLGA（下簡稱OLGA）來臺，獲准後同
    年月30日即帶同YULIYA、OLGA入臺，安排至色情業者處賣淫
    。YULIYA進入綽號「白金」者之應召站，自92年6 月9 日起
    由綽號「白金」者負責招攬男客，並與男客談妥性交易之時
    間、地點及媒介性交易之俄羅斯女子後，再撥打電話予謝家
    孝（另案經法院判決確定），由謝家孝載送YULIYA前往新北
    市、臺北市等約定地點之賓館、旅社，媒介未滿18歲之YULI
    YA與不特定男客從事性交易行為前後約6 次，每次性交易之
    價格為新臺幣7,000 元。OLGA則進入綽號「哥哥」者之應召
    站，自92年7 月10日起由綽號「哥哥」者（起訴書誤載為綽
    號「白金」者）負責招攬男客，並與男客談妥性交易之時間
    、地點及媒介性交易之俄羅斯女子後，再撥打電話予魏再興
    （另案經檢察官為緩起訴處分確定），由魏再興載送OLGA前
    往指定之旅社與不特定男客從事性交易行為前後2 次，每次
    性交易之價格為新臺幣5,000 元至7,000 元不等（起訴書誤
    載為3,000 元），以此方式從中牟利。嗣分別於同年6 月30
    日22時許，謝家孝載送YULIYA至新北市○○區○○路66號金
    色年代旅館與客人曹仁壽（業經檢察官為緩起訴處分確定）
    性交易時為警查獲；同年7 月14日22時10分許，魏再興載送
    OLGA至臺北市○○○路282 號10樓前欲前往應召時為警查獲
    。
二、案經法務部調查局臺北市調查處移由臺灣士林地方法院檢察
    署呈請臺灣高等法院檢察署檢察長令轉臺灣宜蘭地方法院檢
    察署檢察官偵查起訴。
    理  由
壹、證據能力方面：
    按傳聞法則之重要理論依據，在於傳聞證據未經當事人之反
    對詰問予以核實，乃予排斥，惟若當事人已放棄對原供述人
    之反對詰問權，於法院審判時表明同意該等傳聞證據可作為
    證據，基於證據資料愈豐富，愈有助於真實發現之理念，並
    貫徹刑事訴訟法修法加重當事人進行主義之精神，確認當事
    人對於證據能力有處分權之制度，傳聞證據經當事人同意作
    為證據，法院認為適當者，亦得為證據。另當事人於調查證
    據時，對於傳聞證據表示「沒有意見」，而未於言詞辯論終
    結前聲明異議，應視為已有將該等傳聞證據採為證據之同意
    ，此刑事訴訟法第159 條之5 定有明文。查本判決以下所引
    用之被告以外之人於審判外作成之供述證據，公訴人、被告
    及其辯護人知有刑事訴訟法第159 條第1 項不得為證據之情
    形，而未於本案言詞辯論終結前聲明異議，本院審酌上開證
    據資料製作時之情況，尚無違法不當及證明力明顯過低之瑕
    疵，亦認為以之作為證據應屬適當；而其餘所依憑判斷之非
    供述證據，本院亦查無有何違反法定程序取得之情形，且各
    該證據均經本院於審判期日依法進行證據之調查、辯論，被
    告於訴訟上之防禦權，已受保障，故該等證據資料均有證據
    能力。
貳、實體方面：
一、訊據被告林俊煌固不否認於92年5 月21日送件辦理恆春公司
    邀請外籍女子包括未滿18歲之俄羅斯籍女子YULIYA及滿18歲
    之俄羅斯籍女子OLGA來臺表演等情，惟矢口否認有上開媒介
    性交易犯行，辯稱：伊係受林木生請託幫忙送件，他準備好
    文件由伊幫其送到教育部，沒有收取任何報酬，只是單純幫
    恆春公司遞件申請外國演藝團體來臺表演，伊不認識綽號「
    白金」等人，不知道俄羅斯女子來臺要做性交易，並未參與
    媒介性交易之行為等語。
二、經查：
  (一)上揭時間被告遞送文件，以恆春公司於92年6 月1 日至92年
    6 月15日期間舉辦「墾丁旅遊展」名義，向教育部國際文教
    處申請報准邀請「SWALLOW 」舞團泰國籍表演藝人4 名，及
    含俄羅斯籍女子YULIYA、OLGA在內之俄羅斯籍藝人3 名來臺
    表演獲准，俄羅斯籍女子YULIYA、OLGA旋於92年5 月30日搭
    機來臺等情，業據被告坦認無訛，核與證人即教育部國際文
    教處科長黃明芳、科員高千玉供證申請准許之情節大致相合
    ，並有恆春公司92年5 月21日恆文字第168 號函、外國音樂
    、戲劇、舞蹈等演藝團體或個人來華演出申請書、全體人員
    名冊，及入出境查詢結果在卷可稽（見臺灣士林地方法院檢
    察署97年度偵字第1171號卷第262 至264 頁、臺灣宜蘭地方
    法院檢察署99年度偵字第1544號卷第57、58頁），此部分事
    實應無疑義。
  (二)俄羅斯籍女子YULIYA、OLGA來臺後，旋於上開時間經由謝家
    孝、魏再興分別載送與不特定男客從事性交易，除經證人即
    俄羅斯女子YULIYA、OLGA分別於檢察官偵查中供認無訛外（
    見92年度偵字第12812 號卷第52頁、92年度偵字第15721 號
    卷第36頁反面），並經證人即負責載送俄羅斯女子應召之謝
    家孝、魏再興分別於偵審中坦承不諱（見92年度少連訴字第
    73號卷第108 頁、92年度偵字第15721 號卷第42頁反面），
    且證人曹仁壽於檢察官偵查中亦供認有於92年6 月30日晚上
    至新北市○○區○○路金色年代旅社與俄羅斯女子YULIYA為
    性交易代價7,000 元等情（見92年度偵字第12812 號卷第34
    頁反面），互核悉相符合，此外，並有車牌號碼5C-5783 號
    自用小客車照片（見92年度少連訴字第73號卷第65頁）、金
    色年代旅社之監視錄影帶暨該錄影帶翻拍照片、現場照片、
    YULIYA之護照影本、證人謝家孝所申請行動電話門號000000
    0000號（手機序號為000000000000000 號）與YULIYA所使用
    行動電話門號0000000000號之雙向通聯紀錄附卷可稽（見92
    年度偵字第12812 號卷第24至25之1 、23之1 、32、33、70
    頁），復有謝家孝所有供性交易聯絡用之NOKIA 牌3315型行
    動電話1 支（內含門號0000000000號SIM 卡1 張）、YULIYA
    從事性交易所得現金7,000 元、YULIYA暨上開金色年代旅館
    所有之保險套各1 個（共2 個）、YULIYA所有之NOKIA 牌83
    10型行動電話1 支（內含門號0000000000號SIM 卡1 張）、
    YULIYA持有之接客次數紀錄筆記紙1 張（以上物品係於謝家
    孝所涉違反兒童及少年性交易防制條例乙案中扣案，見92年
    度偵字第12812 號卷第18至20頁之扣押筆錄、扣押物品目錄
    表），及魏再興所有供性交易聯絡用之NOKIA 牌行動電話1
    支（內含門號0000000000號SIM 卡1 張）、魏再興擔任車伕
    所得現金1,200 元、OLGA所有之保險套1 個（以上物品係於
    魏再興所涉妨害風化乙案中扣案，見92年度偵字第15721 號
    卷第9 頁之扣押證明筆錄）扣案可佐。另謝家孝因本案媒介
    使未滿18歲之人為性交易以營利涉有刑責，被處有期徒刑2
    年，併科罰金新臺幣5 萬元，魏再興因自白犯行，表示悔悟
    ，經檢察官為緩起訴處分，亦有本院96年度上更(一)字第313
    號刑事判決、臺灣臺北地方法院檢察署檢察官92年度偵字第
    15721 號緩起訴處分書存卷可按。是俄羅斯女子YULIYA、OL
    GA來臺賣淫事證明確。
  (三)被告於本院審理中坦陳當時其在泰國有妻兒及事業（見本院
    卷第53頁），則其對泰國之環境理應不陌生，對當時身處泰
    國之俄羅斯女子YULIYA、OLGA，亦應多少有些瞭解，否則如
    何能取得二人證件，辦理入境？依證人俄羅斯女子YULIYA供
    稱：「我入境後住在高雄市新興區國欣飯店，我獨自一個人
    。」、「由我朋友會說英文的中國籍男子，以不顯示號碼撥
    打我電話號碼0000000000替我媒介，做愛一次我可以拿7,00
    0 元。」等語（見92年度偵字第12812 號卷第11頁反面、第
    12頁），證人俄羅斯女子OLGA供稱：「我沒有去過該公司（
    指恆春公司），我入境臺灣就到臺北了。」、「92年5 月30
    日來臺，何時起做性交易，我拒答，有人安排……」等語（
    見92年度偵字第15721 號卷第16頁、第36頁反面），顯示俄
    羅斯女子入境後即從事賣淫工作，並非由恆春公司安排表演
    ，加之被告不僅為俄羅斯女子申請入境，且於92年5 月30日
    與其二人共搭乘中華航空公司CI696 號自泰國飛抵臺灣，有
    法務部入出境資訊連結作業、中華航空公司2010年12月8 日
    2010PS/JZ00447號函、出境登記表等在卷可稽（見99年度偵
    字第1544號卷第55至57頁、原審卷第59頁、92年度偵字第15
    721 號卷第22頁、92年度偵字第12812 號卷第33頁反面），
    堪認被告不惟知道俄羅斯女子前來臺灣之目的，甚且為其二
    人安排到色情業者處賣淫至明。雖綜觀全卷，整個色情應召
    站包括賣淫女子即證人俄羅斯女子YULIYA、OLGA、車伕即證
    人謝家孝、魏再興均自始至終未曾指認被告有參與媒介男子
    與俄羅斯女子為性交行為，而綽號「白金」、「哥哥」等色
    情業者又真實姓名年籍住址均不詳，無從傳訊查知被告與其
    等有何犯意聯絡與行為分擔情事，及被告就賣淫所得是否亦
    分得若干利益，此部分事實混沌不明，依「罪證有疑，利歸
    被告」原則，自應認被告未參與營利媒介使女子與他人為性
    交或營利媒介使未滿18歲女子與他人性交罪之構成要件內行
    為，但其申請並帶同俄羅斯女子入境，安排至應召站賣淫，
    仍有幫助上開二罪之犯行，應成立幫助犯。
  (四)被告雖辯以其受林木生委託幫忙送件，恆春公司所有申請文
    件皆係林木生準備好，再交付其遞件云云，惟被告自偵查迄
    本院審理中，均未能提出實據以明其說，空言否認為本件申
    請，已有疑義，且查恆春公司負責人謝萬金興業於93年間死
    亡，有其戶籍資料在卷（見99年度偵字第1544號卷第104 頁
    ），無法傳訊究明，再依被告供述：約於91年在臺北市中影
    文化城辦活動時認識林木生，祇幫他送過1 次文件，送申請
    書的前一天晚上10點多，在臺北市○○路客運轉運站，林木
    生將申請資料交給伊，林木生49年次，是恆春公司經理或總
    經理，名片上面是林木生，至於是否本名伊不知道，他住在
    恆春公司裡，他的聯絡電話伊忘了，後來也找不到他了（見
    99 年 度偵字第1544號卷第107 、10 8頁）等情觀之，顯示
    二人認識不深，姑不論被告所述情節，交誼不深竟深夜在車
    站內交付文件，而不在辦公處所辦理，給予收據，已違常情
    ，本院仍循恆春公司地址傳喚林木生，結果傳票因該址查無
    其人而遭退回，有送達證書在卷可佐，再質之被告所舉曾經
    三人（被告、林木生、黃明芳）一起吃飯之證人黃明芳則具
    結證稱：不認識林木生，根本沒有跟他們吃過飯等語（見97
    年度偵字第11171 號卷第第33頁、本院卷第77頁反面、第78
    頁），是顯無林木生其人。本院復酌以證人高千玉供證：「
    （關於恆春公司申請案，妳有跟這公司的其他人聯絡嗎？）
    沒有，都是找被告。」、「（妳有留下他（指被告）的聯絡
    電話嗎？）他有留給我。」、「（被告問：恆春公司申請案
    公文是妳親自交給我本人嗎？）時間有點久，印象中是，因
    為不止一次」（見本院卷第50頁反面、51、52頁反面），可
    見本件申請外籍女子入境過程皆由被告聯繫並收受公文完成
    ，被告確為本件申請，竟推諉他人，據此益證被告有所不法
    ，其有為色情業者夾帶申請引進外籍女子入臺賣淫，而有幫
    助媒介性交易之犯行，彰彰明甚。
    綜上，本件事證已臻明確，被告所辯無非事後卸責之詞，不
    足採信，其之犯行，洵堪認定，應依法論科。
三、查被告行為後，兒童及少年性交易防制條例第23條第1 項、
    第2 項及刑法均分別修正，其中刑法於94年2 月2 日修正公
    布，95年7 月1 日施行。按行為後法律有變更者，適用行為
    時之法律，但行為後之法律有利於行為人者，適用最有利於
    行為人之法律，現行刑法第2 條第1 項定有明文。此條規定
    係規範行為後法律變更所生新舊法律比較適用之準據法，本
    身尚無比較新舊法之問題，應一律適用裁判時之現行刑法第
    2 條規定以決定適用之刑罰法律。另兒童及少年性交易防制
    條例第23條第1 項、第2 項於94年2 月5 日經總統令修正公
    布，於同年月7 日施行，修正前兒童及少年性交易防制條例
    第23條第1 項規定：「引誘、容留、媒介、協助、或以他法
    ，使未滿十八歲之人為性交易者，處1 年以上7 年以下有期
    徒刑，得併科新臺幣1百萬元以下罰金。」第2項規定：「意
    圖營利而犯前項之罪者，處3年以上10年以下有期徒刑，應
    併科新臺幣5百萬元以下罰金。」於修正後該條例第23條第1
    項係規定：「引誘、容留、媒介、協助或以他法，使未滿十
    八歲之人為性交易者，處1年以上7年以下有期徒刑，得併科
    新臺幣3百萬元以下罰金。以詐術犯之者，亦同。」，第2項
    係規定：「意圖營利而犯前項之罪者，處3年以上10年以下
    有期徒刑，併科新臺幣5百萬元以下罰金。」是被告於行為
    後，兒童及少年性交易防制條例第23條第1項、第2項之罪之
    犯罪構成要件均已因修正而擴張（即均增列處罰以詐術犯之
    之情形），自以修正前之規定對於被告較為有利，依現行刑
    法第2條第1項前段，應適用被告行為時即94年2月7日修正施
    行前之兒童及少年性交易防制條例第23條第2項規定。又本
    次刑法修正之比較新舊法，應就罪刑有關之共犯、未遂犯、
    想像競合犯、牽連犯、連續犯、結合犯，以及累犯加重、自
    首減輕暨其他法定加減原因（如身分加減）與加減例等一切
    情形，綜其全部罪刑之結果而為比較（最高法院95年5月23
    日95年度第8次刑庭會議決議參照）。經查：
  (一)就上開修正前兒童及少年性交易防制條例第23條第2 項及現
    行刑法第231 條第1 項所定罰金刑之最低度而言，修正前刑
    法第33條第5 款原規定：「罰金：（銀元）1 元以上」，依
    罰金罰鍰提高標準條例第1 條前段規定提高為10倍，復依現
    行法規所定貨幣單位折算新臺幣條例第2 條規定折算新臺幣
    為30元；於本次修正後刑法第33條第5 款規定：「罰金：新
    臺幣1 千元以上，以百元計算之」，依修正前法律所定罰金
    刑之最低度為新臺幣30元，若依修正後之法律所定罰金刑之
    最低度則為新臺幣1 千元，是修正後之規定並非較有利於被
    告。
  (二)修正前刑法第56條規定：「連續數行為而犯同一之罪名者，
    以一罪論。但得加重其刑至二分之一」，前開連續犯規定，
    於94年2 月2 日修正公布刪除，自95年7 月1 日施行，此刪
    除雖非犯罪構成要件之變更，但顯已影響行為人刑罰之法律
    效果，屬法律之變更。按連續犯本質上應屬數罪，僅係基於
    訴訟經濟或責任吸收原則之考量，而論以一罪，並加重其刑
    至二分之一。連續犯規定刪除後已無連續犯規定可資適用，
    原連續數行為，須分論併罰。修正前後，因就本件正犯即綽
    號「白金」、「哥哥」者之行為，有一次評價與多次評價之
    別，適用修正後之規定並非較有利於正犯即綽號「白金」、
    「哥哥」者，而被告係幫助犯，其處罰既得按正犯之刑減輕
    之，則適用修正後之規定亦非較有利於被告。
  (三)綜上，揆諸前揭最高法院決議及現行刑法第2 條第1 項之規
    定，綜合本件被告全部罪刑之結果而為比較，以被告行為時
    即修正前刑法之規定對被告較為有利，本件自應適用被告行
    為時即修正前刑法之相關規定。至刑法第55條關於想像競合
    犯之規定，於95年7 月1 日修正施行後增列第55條但書，乃
    法理之明文化，非法律之變更，並無有利或不利之情形，自
    不生新舊法比較之問題，應依一般法律適用原則，適用裁判
    時法，有最高法院95年度第21次刑事庭會議決議可資參照；
    另刑法第30條關於幫助犯之規定，其條文內容由「幫助他人
    犯罪者，為從犯。雖他人不知幫助之情者，亦同。從犯之處
    罰，得按正犯之刑減輕之。」於95年7月1日修正施行後修正
    為「幫助他人實行犯罪行為者，為幫助犯。雖他人不知幫助
    之情者，亦同。幫助犯之處罰，得按正犯之刑減輕之」，亦
    僅係文字修正，非法律之變更，不生新舊法比較之問題，應
    依一般法律適用原則，適用現行刑法之規定，均附此敘明。
四、按刑法上之幫助犯，係對於犯罪與正犯有共同之認識，而以
    幫助之意思，對於正犯資以助力，而未參與實施犯罪之行為
    者而言（最高法院49年台上字第77號、65年台上字第3773號
    等判例參照）。準此，未參與實施犯罪構成要件之行為，僅
    出於幫助之意思提供助力者，僅該當於刑法上之幫助犯，而
    非共同正犯。查被告明知真實姓名年籍不詳綽號「白金」、
    「哥哥」者欲媒介未滿18歲之女子與他人性交易以營利，或
    使女子與他人為性交之行為而媒介以營利，仍於92年5 月21
    日以恆春公司引進外籍女子來臺表演名義，夾帶向教育部國
    際文教處申請未滿18歲之俄羅斯籍女子YULIYA及滿18歲之俄
    羅斯籍女子OLGA來臺，獲准後於同年月30日帶同YULIYA、OL
    GA入臺，並無實際參與營利媒介使未滿18歲女子與他人性交
    或營利媒介使女子與他人為性交等罪之構成要件行為，此外
    ，在無證據證明被告係以正犯而非以幫助犯之犯意參與犯罪
    之情形下，應認其所為係幫助犯而非正犯行為，另正犯之綽
    號「白金」「哥哥」等色情業者安排俄羅斯女子YULIYA、OL
    GA各多次性交易，各時間密接，犯同一構成要件之罪，顯各
    基於概括犯意為之，各為連續犯以一罪論。是核被告所為，
    係犯刑法第30條第1 項、修正前同法第56條、94年2 月7 日
    修正施行前兒童及少年性交易防制條例第23條第2 項之幫助
    連續意圖營利媒介使未滿18歲之人為性交易罪，及刑法第30
    條第1 項、修正前同法第56條、同法第231 條第1 項之幫助
    連續意圖使女子與他人性交而媒介以營利罪。被告先以恆春
    公司引進外籍女子來臺表演名義，向教育部國際文教處申請
    未滿18歲之俄羅斯籍女子YULIYA及滿18歲之俄羅斯籍女子OL
    GA來臺，復於獲准後帶同YULIYA、OLGA入臺，係基於同一幫
    助之犯意，於密接關聯之時地為數個幫助舉動之接續施行，
    應合為包括之一行為予以評價。被告以上開同一幫助行為，
    同時觸犯刑法第30條第1 項、修正前同法第56條、94年2 月
    7 日修正施行前兒童及少年性交易防制條例第23條第2 項之
    罪，及刑法第30條第1 項、修正前同法第56條、同法第231
    條第1 項之罪，為想像競合犯，應依刑法第55條之規定，從
    一重之刑法第30條第1 項、修正前同法第56條、94年2 月7
    日修正施行前兒童及少年性交易防制條例第23條第2 項之幫
    助連續意圖營利媒介使未滿18歲之人為性交易罪處斷。被告
    幫助他人連續意圖營利媒介使未滿18歲之人為性交易，其惡
    性較正犯為輕，應依刑法第30條第2 項規定減輕其刑。公訴
    意旨認被告係連續意圖營利媒介使未滿18歲之人為性交易罪
    之共同正犯，容有誤會，惟依司法院（76）廳刑一字第1983
    號法律座談會結論，尚毋庸變更起訴法條，附此敘明。
五、原審未經詳查，以公訴人就被告有何與「白金」等人為圖利
    媒介性交易之犯意聯絡乙節舉證尚嫌不足，而遽為被告無罪
    之諭知，自有未洽。檢察官上訴據以指摘原判決不當，為有
    理由，自應由本院將原判決撤銷改判。爰審酌被告先以恆春
    公司引進外籍女子來臺表演名義，夾帶向教育部國際文教處
    申請未滿18歲之俄羅斯籍女子YULIYA及滿18歲之俄羅斯籍女
    子OLGA來臺，復於獲准後帶同YULIYA、OLGA入臺，以上開方
    式協助綽號「白金」、「哥哥」等色情業者連續媒介該2 名
    女子從事性交易藉以營利，敗壞社會風氣及善良風俗，扭曲
    社會之價值觀，且助長外籍女子來臺賣淫歪風，兼衡被告之
    生活狀況、品行、智識程度等一切情狀，量處如主文第2 項
    所示之刑。關於罰金易服勞役部分，被告行為時即95年7 月
    1 日修正施行前刑法第42條第2 項前段規定：「易服勞役以
    1 元（指銀元）以上3 元以下，折算1 日」，該規定之數額
    ，並依被告行為時之罰金罰鍰提高標準條例第2 條，將其原
    定數額提高為100 倍折算1 日，即依被告行為時之法律，其
    易服勞役之折算標準，應以銀元100 元（即新臺幣300 元）
    以上、300 元（即新臺幣900 元）以下折算1 日，惟被告行
    為後95年7 月1 日修正施行之新法第42條第3 項前段規定：
    「易服勞役以新臺幣1,000 元、2,000 元或3,000 元折算1
    日」，經比較修正前後之易服勞役折算標準，自應以修正後
    之法律較有利於被告。是就被告併科罰金部分，應依現行刑
    法第42條第3 項前段規定，諭知罰金易服勞役之折算標準。
    又被告上開犯行之犯罪時間，係在中華民國96年4 月24日以
    前，而所犯之罪，合於中華民國九十六年罪犯減刑條例之減
    刑條件，爰依法就被告所處之徒刑及罰金刑，各減其宣告刑
    二分之一。
據上論斷，應依刑事訴訟法第369 條第1 項前段、第364 條、第
299 條第1 項前段，94年2 月7 日修正施行前兒童及少年性交易
防制條例第23條第2 項，刑法第2 條第1 項、第11條前段、第30
條、第231 條第1 項、第42條第3 項前段、第55條，95年7 月1
日修正施行前刑法第56條，刑法施行法第1 條之1 第1 項、第2
項後段，中華民國九十六年罪犯減刑條例第2 條第1 項第3 款、
第7 條，判決如主文。
本案經檢察官陳玉珍到庭執行職務。 
中    華    民    國   100    年    11    月    10    日
                  刑事第四庭審判長法  官  陳筱珮  
                                  法  官  孫惠琳
                                  法  官  楊貴雄
以上正本證明與原本無異。
如不服本判決，應於收受送達後10日內向本院提出上訴書狀，其
未敘述上訴之理由者並得於提起上訴後10日內向本院補提理由書
（均須按他造當事人之人數附繕本）「切勿逕送上級法院」。
                                  書記官  廖純瑜
中    華    民    國   100    年    11    月    10    日
附錄本案論罪科刑法條全文：
94年2 月7 日修正施行前兒童及少年性交易防制條例第23條
引誘、容留、媒介、協助、或以他法，使未滿十八歲之人為性交
易者，處1 年以上7 年以下有期徒刑，得併科新臺幣1 百萬元以
下罰金。
意圖營利而犯前項之罪者，處3 年以上10年以下有期徒刑，應併
科新臺幣5 百萬元以下罰金。
以犯前項之罪為常業者，處5 年以上有期徒刑，應併科新臺幣1
千萬元以下罰金。
收受、藏匿前3 項被害人或使之隱避者，處1 年以上7 年以下有
期徒刑，得併科新臺幣30萬元以下罰金。
為前項行為之媒介者，亦同。
第1 項、第2 項、第4 項及第5 項之未遂犯罰之。
中華民國刑法第231 條
意圖使男女與他人為性交或猥褻之行為，而引誘、容留或媒介以
營利者，處5 年以下有期徒刑，得併科10萬元以下罰金。以詐術
犯之者，亦同。
公務員包庇他人犯前項之罪者，依前項之規定加重其刑至二分之
一。